【裁判字號】    99,交上易,43
【裁判日期】    990331
【裁判案由】    公共危險
【裁判全文】
臺灣高等法院高雄分院刑事判決        99年度交上易字第43號
上  訴  人  臺灣高雄地方法院檢察署檢察官
被      告  甲○○
上列上訴人因被告公共危險案件，不服臺灣高雄地方法院99年度
審交易字第40號中華民國99年2 月25日第一審判決（起訴案號：
臺灣高雄地方法院檢察署98年度偵字第37158 號），提起上訴，
本院判決如下：
     主  文
上訴駁回。
     理  由
一、按不服地方法院之第一審判決而上訴者，應向管轄第二審之
    高等法院為之，且上訴書狀應敘述具體理由。第二審法院認
    為上訴書狀未敘述理由或上訴有刑事訴訟法第362 條前段之
    情形者，應以判決駁回之，刑事訴訟法第361 條第1 項、第
    367 條前段定有明文。所謂不服第一審判決之具體理由，必
    係依卷內既有訴訟資料或提出新事證，指摘或表明第一審判
    決有何採證認事、用法或量刑等足以影響判決本旨之不當或
    違法，而構成應予撤銷之具體事由，始足當之；倘僅泛言原
    判決認定事實錯誤、違背法令、量刑失之過重或輕縱，而未
    指出具體事由，或形式上雖已指出具體事由，然該事由縱使
    屬實，亦不足以認為原判決有何不當或違法者，皆難謂係具
    體事由，俾與第二審上訴制度在請求第二審法院撤銷、變更
    第一審不當或違法之判決，以實現個案救濟及節制濫行上訴
    之立法目的相契合。是倘上訴人之上訴書狀雖述上訴理由
    ，惟並未具體述第一審判決有何不當或違法情形，即與未
    述具體理由無異，所為上訴，即非適法。
二、本件檢察官不服原判決，上訴意旨略以：被告前於91年至96
    年間，先後已有5 次酒後駕車之前科，其中更有肇事致人受
    傷之紀錄，且有3 次均經法院判處有期徒刑6 月確定，又被
    告曾因酒後駕車未肇事但為警臨檢查獲時之酒測值僅0.67MG
    /L，亦經台灣台南地方法院判處有期徒刑6 月；而本件被告
    已是第6 次犯相同之罪，且酒測值高達1.14MG/L，所騎機車
    與他人小客車有發生擦撞事故，顯見其惡習未改，犯罪情節
    較前次犯行更為重大，自應量處較重之刑，否則即難收懲治
    之效，乃原審竟量處與前3 次相同刑度之有期徒刑6 月，並
    可易科罰金，致未能使罪得其罰，實與比例原則、平等原則
    及罪刑相當原則有違，難謂妥適，請撤銷原判決，另為妥適
    之判決云云。
三、惟按刑之量定，乃法律賦予法院自由裁量之權，倘於科刑時
    ，已斟酌刑法第57條所列各款事項，未逾法定刑度，又未明
    顯違背正義，即難謂違法（最高法院95年度台上字第1861號
    判決參照）。本案被告甲○○自91年至96年間，固因酒後駕
    車，分別經原審法院、台灣台南地方法院判處拘役40日、有
    期徒刑3 月、6 月、6 月、6 月確定，且均已執行完畢，有
    台灣高等法院被告前案紀錄表、台灣高雄地方法院91年度交
    易字第459 號、91年度雄交簡字第853 號、95年度交簡字第
    3100號、台灣台南地方法院交簡字第1122號、2897號判決書
    在卷可考；然查，後三罪所處有期徒刑經減刑並定應執行後
    ，被告因無力繳納易科罰金，入監服刑，於97年9 月12日執
    行完畢，逾1 年後，被告於98年11月23日再犯本案，其固難
    改嗜酒貪杯、酒後仍違規駕駛動力交通工具之惡習，影響其
    他用路人之安全，惟其犯後坦承犯行，堪認具有悔意，且其
    酒後駕車並未造成任何人員受傷之不幸事故，原審審酌上述
    情狀，認檢察官具體求處有期徒刑8 月，尚屬過重，科處被
    告有期徒刑6 月，係屬其審判職權之合法行使，並未逾越法
    律所規定之範圍，或濫用其權限，自不得指為違法。況原審
    科處被告有期徒刑6 月，如被告聲請易科罰金，即需繳納18
    萬元，如無力繳納罰金或未獲准易科罰金，則需入監服刑，
    不可謂不重，檢察官上訴意旨所陳，難謂有具體理由，其上
    訴即非適法，爰予駁回，並不經言詞辯論為之。
四、據上論結，應依刑事訴訟法第367 條前段、第372 條，判決
    如主文。
中    華    民    國    99    年    3     月    31    日
                  刑事第四庭    審判長法  官 蕭權閔
                                      法  官 李嘉興
                                      法  官 陳吉雄
以上正本證明與原本無異。
本判決不得上訴。
中    華    民    國    99    年    4     月     1    日
                                      書記官 郭蘭蕙

司法院資訊處製作；財團法人民間司法改革基金會備份。
